【裁判字號】    97,易,1137
【裁判日期】    970714
【裁判案由】    竊盜
【裁判全文】
臺灣彰化地方法院刑事判決              97年度易字第1137號
公  訴  人  臺灣彰化地方法院檢察署檢察官
被      告  甲○○
上列被告因竊盜案件，經檢察官聲請簡易判決處刑（97年度偵字
第4529號），經本院彰化簡易庭受理後（97年度彰簡字第708 號
），認為不宜以簡易判決處刑，而改依通常程序審理，本院依簡
式審判程序判決如下：
    主    文
甲○○竊盜，處拘役拾日，如易科罰金，以新臺幣壹仟元折算壹
日；又竊盜，處拘役拾日，如易科罰金，以新臺幣壹仟元折算壹
日；又竊盜，處拘役拾日，如易科罰金，以新臺幣壹仟元折算壹
日；又竊盜，處拘役拾日，如易科罰金，以新臺幣壹仟元折算壹
日；又竊盜，處拘役拾日，如易科罰金，以新臺幣壹仟元折算壹
日；又竊盜，處拘役拾日，如易科罰金，以新臺幣壹仟元折算壹
日。應執行拘役伍拾肆日，如易科罰金，以新臺幣壹仟元折算壹
日。緩刑貳年。
    事    實
一、甲○○為中度肢障、領有殘障手冊之人，基於分別意圖為自
    己不法所有之犯意，於如附表所示之時間，駕駛其所有之自
    用小貨車至如附表所示之地點後，以徒手之方式，竊取分屬
    於丙○○、乙○○所有之舊衣回收桶，得手後，藏置在彰化
    縣福興鄉○○村○○街2 號之空地上。嗣經員警於民國（下
    同）97年5 月5 日上午10時許，通知丙○○、乙○○前往彰
    化縣福興鄉○○村○○街2 號之空地，指認前開舊衣回收桶
    ，始知上情。
二、案經彰化縣警察局鹿港分局報請臺灣彰化地方法院檢察署檢
    察官聲請簡易判決處刑。
    理    由
一、除被告所犯為死刑、無期徒刑、最輕本刑為3 年以上有期徒
    刑之罪或高等法院管轄第1 審案件者外，於前條第1 項程序
    進行中，被告先就被訴事實為有罪之陳述時，審判長得告知
    被告簡式審判程序之旨，並聽取當事人、代理人、辯護人及
    輔佐人之意見後，裁定進行簡式審判程序；除簡式審判程序
    及簡易程序案件外，第1 審應行合議審判，刑事訴訟法第27
    3 條之1 第1 項、第284 條之1 分別定有明文。本件被告甲○○所涉均係死刑、無期徒刑、最輕本刑為3 年以上有期徒
    刑之罪或高等法院管轄第一審案件以外之罪，並於本院行準
    備程序時均就被訴事實為有罪之陳述，本院合議庭依前揭規
    定，經評議結果，裁定改由受命法官獨任行簡式審判程序，
    合先敘明。
二、上開事實，業據被告甲○○於警詢、偵訊、本院準備程序及
    審理中坦承不諱（見臺灣彰化地方法院檢察署97年度偵字第
    4529號卷第4-6 、34、35頁，本院97年度易字第1137號卷第
    14、19-21 頁），核與被害人丙○○、乙○○於警詢中所為
    之證述相符（見臺灣彰化地方法院檢察署97年度偵字第4529
    號卷第7-10頁），且有贓物認領保管單2 紙、照片19張在卷
    可稽（見臺灣彰化地方法院檢察署97年度偵字第4529號卷第
    11、12、19-28 頁），及前揭舊衣回收桶6 個扣案可佐（見
    臺灣彰化地方法院檢察署97年度偵字第4529號卷第16頁，均
    業經領回），足認被告上開自白，確與事實相符，本案事證
    明確，被告犯行堪以認定，應予依法論科。
三、核被告甲○○所為，因圖不法利益，使他人喪失財物，而將
    他人財物移入自己實力支配下，係犯刑法第320 條第1 項之
    普通竊盜罪。其先後6 次竊盜犯行，犯意各別、行為互殊，
    應予分論併罰。爰審酌被告並無前科、素行尚佳，雖因貪圖
    小利，不思以合法正當途徑賺取所得，竊取上揭財物，有害
    社會善良秩序，惟衡其手段尚屬平和、犯罪所得均已歸還被
    害人丙○○、乙○○，且考量被告係中度肢障之殘障人士，
    已與被害人丙○○、乙○○達成和解，有彰化縣福興鄉調解
    委員會調解書、中華民國障礙手冊影本各1 紙在卷可參（見
    本院97年度易字第1137號卷第22、23頁），及犯後自始坦承
    犯行、態度良好等一切情狀，分別量處如主文所示之刑，各
    諭知易科罰金之折算標準，並定其應執行之刑，諭知易科罰
    金之折算標準。另本件被告犯罪時間均係在96年4 月24日以
    後，並不符合中華民國96年罪犯減刑條例所定之減刑要件，
    尚均無依該條例規定予以減刑之餘地。另被告未曾故意犯罪
    而受有期徒刑以上刑之宣告，有臺灣高等法院被告全國前案
    紀錄表、臺灣彰化地方法院檢察署刑案資料查註紀錄表各1
    份在卷可憑，其因一時失慮，偶罹刑典，經此科刑教訓，當
    知警惕而均無再犯之虞，本院認其所宣告之刑，以暫不執行
    為適當，爰併諭知緩刑2 年，以勵自新。末扣案之舊衣回收
    桶6 個，係被告竊盜所得之物，分別為被害人丙○○、乙○○所有，均業經領回，有贓物認領保管單2 紙在卷可按（見
    臺灣彰化地方法院檢察署97年度偵字第4529號卷第11、12頁
    ），且非違禁物，爰均不另為沒收之諭知。
據上論斷，應依刑事訴訟法第452 條、第273 條之1 第1 項、第
299 條第1 項前段，刑法第320 條第1 項、第41條第1 項前段、
第51條第6 款、第74條第1 項第1 款，刑法施行法第1 條之1第1
項、第2 項前段，判決如主文。
本案經檢察官莊佳瑋到庭執行職務。
中    華    民    國    97    年     7    月    14    日
                         刑事第三庭   法  官  林秉暉
以上正本證明與原本無異。
如不服本判決，應於判決送達後10日內，向本院提出上訴書狀，
上訴書狀應「敘述具體上訴理由」，並按他造當事人之人數附繕
本。「切勿逕送上級法院」。
告訴人或被害人對於判決如有不服具備理由請求檢察官上訴者，
其上訴期間之計算係以檢察官收受判決正本之日期為準。
中    華    民    國    97    年    7     月    21    日
                                      書記官  張清秀
附錄本案論罪科刑法條全文：
中華民國刑法第320條第1項
意圖為自己或第三人不法之所有，而竊取他人之動產者，為竊盜
罪，處 5 年以下有期徒刑、拘役或500元以下罰金。
附表：
  ┌──┬────────┬─────────────────────┐
  │編號│時           間 │地點、行為手段、被害人及客體              │
  ├──┼────────┼─────────────────────┤
  │1   │97年4月17日     │在彰化縣福興鄉○○村○○路○段722巷口竊取吳│
  │    │                │潤富所有之舊衣回收桶1個。                 │
  ├──┼────────┼─────────────────────┤
  │2   │97年4月17日     │在彰化縣福興鄉○○村○○路○段543巷9號旁， │
  │    │                │竊取乙○○所有之舊衣回收桶1個。           │
  ├──┼────────┼─────────────────────┤
  │3   │97年5 月3 日    │在彰化縣福興鄉○○村○○路○段444巷27號旁，│
  │    │                │竊取丙○○所有之舊衣回收桶1個。           │
  ├──┼────────┼─────────────────────┤
  │4   │97年5 月3 日    │在彰化縣福興鄉○○村○○路○段444巷147號活 │
  │    │                │動中心前，竊取丙○○所有之舊衣回收桶1個。 │
  ├──┼────────┼─────────────────────┤
  │5   │97年5 月3 日    │在彰化縣福興鄉○○村○○街72號旁，竊取吳潤│
  │    │                │富所有之舊衣回收桶1個。                   │
  ├──┼────────┼─────────────────────┤
  │6   │97年5 月3 日    │在彰化縣福興鄉○○村○○路139號「丁丁藥局 │
  │    │                │」旁，竊取丙○○所有之舊衣回收桶1個。     │
  └──┴────────┴─────────────────────┘


司法院資訊處製作；財團法人民間司法改革基金會備份。
